臺灣高等法院高雄分院刑事裁定
111年度聲字第337號
聲  請  人  連苡婷
上列聲請人因被告王翔志等人詐欺等案件（本院110年度金上訴
字第180號），聲請發還扣押物，本院裁定如下：
    主  文
本院110年度金上訴字第180號案件所扣押之如附表所示之物，均
應解除扣押，發還連苡婷。
    理  由
一、聲請意旨略以：聲請人連苡婷因被告王翔志等人涉犯詐欺案
    件中，所遭查扣如附表所示之物，確係聲請人有，非供犯罪
    所用，亦非不法所得，實與本案案情無涉，業經臺灣高雄地
    方法院109年度金訴字第63號判決認定，遂未諭知沒收（參
    該判決第70頁），衡情應無續予扣押留存之必要，爰聲請准
    予發還等語。
二、按扣押物未經諭知沒收者，應即發還；又扣押物若無留存之
    必要者，不待案件終結，應以法院之裁定發還之；其係贓物
    而無第三人主張權利者，應發還被害人，刑事訴訟法第317
    條前段、第142 條第1 項分別定有明文。
三、經查，聲請人因被告王翔志、陳暐誠、王昭文、蘇裕雄、吳
    俊穎等人涉犯詐欺等案件，前經臺灣高雄地方法院檢察署執
    行搜索而扣押聲請人所有如附表所示之物品，有扣押物品目
    錄表在卷可稽。被告王翔志等人業經原審即臺灣高雄地方法
    院以109年度金訴字第63號判處罪刑，今上訴於本院以110年
    度金上訴字第180號審理中，雖尚未確定，然聲請人如主文
    所示之物品並未經原審判決宣告沒收，且非違禁物，應無留
    存之必要，且此除聲請人外，並無第三人主張權利，揆諸前
    揭規定，本件聲請人聲請發還，經核於法並無不合，均應予
    准許。
據上論斷，應依刑事訴訟法第142條第1項前段，裁定如主文。
中　　華　　民　　國　　111 　年　　3 　　月　　31　　日
                  刑事第八庭    審判長法  官  邱明弘
                                      法  官  陳松檀
                                      法  官  林書慧
以上正本證明與原本無異。
如不服本裁定應於送達後5日內向本院提出抗告狀。
中　　華　　民　　國　　111 　年　　3 　　月　　31　　日
　　　　　　　　　　　　　　　　　　　書記官  林昭吟

◎、附表：
編號 扣  押  物  品 備    註  1 IPHONE粉紅手機1支 原審判決附表四編號3-①  2 IPHONE白色手機（門號：0000000000、000000000000000） 原審判決附表四編號3-②  3 IPAD平板1台 原審判決附表四編號3-③  4 中華郵政帳號000-00000000000000號存簿2本 原審判決附表四編號3-④  5 中國信託帳號000-000000000000號存簿3 本 原審判決附表四編號3-⑤  6 玉山銀行帳號000-0000000000000 號存簿2 本 原審判決附表四編號3-⑥  7 玉山銀行外匯帳號0000000000000 號存簿1本 原審判決附表四編號3-⑦  8 合作金庫銀行帳號000-0000000000000號存簿1本 原審判決附表四編號3-⑧